臺灣彰化地方法院刑事判決　　　　　　　　　　　　　　九十四年度訴字第九七號
　　公　訴　人　臺灣彰化地方法院檢察署檢察官
　　被　　　告　甲○○
右列被告因違反毒品危害防制條例案件，經檢察官提起公訴（九十三年度毒偵字第四
六七六號），由本院合議庭裁定依簡式審判程序審理判決如左：
        主  文
甲○○連續施用第一級毒品，累犯，處有期徒刑捌月，扣案之注射針筒貳支均沒收之
。又連續施用第二級毒品，累犯，處有期徒刑肆月。應執行有期徒刑拾壹月，扣案之
注射針筒貳支均沒收之。
        事  實
一、甲○○前曾於民國九十一年十月六日，因偽造文書案件，經臺灣高等法院臺中分
    院以九十一年度上訴字第九四０號案件判處有期徒刑三月，得易科罰金確定，已
    於九十一年十二月十一日易科罰金執行完畢；又曾因施用毒品案件，經裁定送執
    行觀察、勒戒後，因經評定無繼續施用毒品之傾向，於九十二年三月六日執行完
    畢釋放，並由臺灣彰化地方法院檢察署檢察官於同年月七日以九十一年度毒偵字
    第二六九八號案件為不起訴之處分確定。詎仍不知警惕，又另行基於施用第一級
    毒品海洛因之概括犯意，自九十三年十月上旬某日起至同年十二月三日凌晨零時
    三十分許止，以平均二、三個星期施用一次之量，在其位於彰化縣伸港鄉○○村
    ○○路一二二號住處，以將少許海洛因粉末置入注射針筒內加水後，再以針筒注
    射手臂施用之方式，連續施用海洛因多次；又另行基於施用第二級毒品甲基安非
    他命（起訴書誤載為安非他命）之概括犯意，先後於九十三年十月下旬某日、同
    年十一月間某日及同年十二月一日，在其上址住處，以將少許甲基安非他命放在
    鋁箔紙上，以火燒烤再吸其煙霧之方式，連續施用第二級毒品甲基安非他命共計
    三次。嗣於九十三年十二月三日上午十一時許，在彰化縣和美鎮道○路與鹿和路
    口為警盤查時，於有偵查犯罪職權之機關或個人發覺其上開連續施用海洛因之犯
    罪前，自動將其所有、放置在外套口袋內、供以施用海洛因所用之注射針筒二支
    交付與警方，並供述其有連續施用海洛因之犯行而自首，且主動接受裁判；又於
    同日經警方採集其尿液送驗後，除有海洛因代謝物嗎啡之陽性反應外，復呈甲基
    安非他命之陽性反應，乃查悉其上開連續施用甲基安非他命之犯行。
二、案經彰化縣警察局和美分局報請臺灣彰化地方法院檢察署檢察官偵查起訴，由本
    院合議庭裁定依簡式審判程序審理。
        理  由
一、訊據被告甲○○對於右揭事實坦承不諱，且有彰化縣警察局和美分局委託檢驗尿
    液代號與真實姓名對照認證單、彰化縣衛生局煙毒尿液檢驗成績書各一件在卷可
    稽，並有被告所有、供施用海洛因所用之注射針筒二支扣案可佐，被告就其有連
    續施用第一級毒品海洛因及連續施用第二級毒品甲基安非他命之自白與事實相符
    。又被告係於九十三年十二月三日上午十一時許，在彰化縣和美鎮道○路與鹿和
    路口為警盤查時，於有偵查犯罪職權之機關或個人發覺其連續施用海洛因之犯罪
    前，自動將其所有、放置在外套口袋內、供以施用海洛因所用之注射針筒二支交
    付與警方，並供述其有連續施用海洛因之犯行而自首，且主動接受裁判一節，亦
    有被告之警詢筆錄一件在卷可憑。再公訴人起訴書記載被告最後一次施用海洛因
    之時間即「九十三年十二月九日或同年月十日某時」一語係屬誤載（蓋被告係於
    九十三年十二月三日為警盤查時自首有連續施用海洛因之犯行，且被告於警詢時
    供述其最後一次施用海洛因之時間為九十三年十二月三日凌晨零時三十分許，又
    遍覽本案全卷，並無被告有於九十三年十二月九日或同年月十日某時施用海洛因
    之相關事證，堪認起訴書所載前開有關被告最後一次施用海洛因之時間係屬誤載
    ），已據蒞庭檢察官於本院準備程序及審理時陳明，並經蒞庭檢察官當庭更正被
    告最後一次施用海洛因之時間為九十三年十二月三日凌晨零時三十分許，附予敘
    明。此外，復有臺灣彰化地方法院檢察署刑案資料查註紀錄表、法務部在監在押
    資料表及臺灣高等法院被告全國前案紀錄表各一份在卷可考，本件事證明確，被
    告犯行洵堪認定。
二、按海洛因係毒品危害防制條例所定之第一級毒品，而甲基安非他命則係同條例所
    定之第二級毒品，均不得非法施用。核被告所為，係犯毒品危害防制條例第十條
    第一項之施用第一級毒品罪及同條第二項之施用第二級毒品罪。其為供施用第一
    級毒品及第二級毒品而持有各該級毒品之低度行為，應各為施用之高度行為所吸
    收，均不另論罪。又公訴人雖未敘及被告先、後於九十三年十月間某時及同年十
    二月三日凌晨零時三十分許施用海洛因共計二次以外之其餘連續施用海洛因犯行
    ，亦未敘及被告先、後於九十三年十月下旬及同年十一月間某日，連續施用甲基
    安非他命二次之犯行，然上開被告連續施用海洛因及連續施用甲基安非他命之犯
    行，與公訴人起訴書所載被告連續施用海洛因二次及施用甲基安非他命一次之犯
    行部分，分別具有連續犯之裁判上一罪關係，均為起訴效力所及，本院自應併予
    審判，附此敘明。又被告先後多次之施用第一級毒品海洛因及施用第二級毒品甲
    基安非他命之犯行，均時間緊接，犯罪構成要件相同，顯係基於概括之犯意反覆
    為之，均為連續犯，應依連續犯之規定，各論以一罪，並均加重其刑。被告所犯
    上開二罪間，犯意各別，罪質互殊，應予分論併罰。再被告前曾於九十一年十月
    六日，因偽造文書案件，經臺灣高等法院臺中分院以九十一年度上訴字第九四０
    號案件判處有期徒刑三月，得易科罰金確定，已於九十一年十二月十一日易科罰
    金執行完畢，有臺灣彰化地方法院檢察署刑案資料查註紀錄表、臺灣高等法院被
    告全國前案紀錄表各一份在卷可考，其於五年以內再犯本件有期徒刑以上之二罪
    ，均為累犯，應依刑法第四十七條之規定，各遞加重其刑。另被告於九十三年十
    二月三日上午十一時許，在彰化縣和美鎮道○路與鹿和路口為警盤查時，於有偵
    查犯罪職權之機關或個人發覺其連續施用海洛因之犯罪前，自動將其所有、放置
    在外套口袋內、供以施用海洛因所用之注射針筒二支交付與警方，並供述其有連
    續施用海洛因之犯行而自首，且主動接受裁判一節，已述明如前，應依自首之規
    定，就其所犯上開連續施用海洛因之犯行，減輕其刑；且被告前開連續施用海洛
    因之犯行部分，前依法有加重、遞加重、減輕之事由，應先加、遞加而後減之。
    爰審酌被告之素行、犯罪之動機、目的、施用毒品係戕害自身健康、施用毒品海
    洛因之期間、次數、施用甲基安非他命之次數為三次、所生危害及犯罪後之態度
    等一切情狀，分別量處如主文所示之刑，並定其應執行之刑，以示懲儆。
三、扣案之注射針筒二支，係被告所有、供以施用海洛因所用之物一節，已據被告供
    明在卷，均屬被告所有、供犯罪所用之物，爰均依刑法第三十八條第一項第二款
    之規定併予宣告沒收之。
據上論斷，應依刑事訴訟法第二百七十三條之一第一項、第二百九十九條第一項前段
，毒品危害防制條例第十條第一項、第二項、第二十三條第二項，刑法第十一條前段
、第五十六條、第四十七條、第六十二條前段、第五十一條第五款、第三十八條第一
項第二款，判決如主文。
本案經檢察官李毓珮到庭執行職務
中      華      民      國    九十四    年      二      月    二十一    日
                              臺灣彰化地方法院刑事第三庭
                                法      官  李  雅  俐
右正本證明與原本無異。
如不服本判決，應於送達後十日內向本院提出上訴狀（須附繕本），上訴於臺灣高等
法院臺中分院。
                                法院書記官  陳  秀  娟
中      華      民      國    九十四    年      二      月    二十二    日
附錄論罪科刑法條：
毒品危害防制條例第十條：
施用第一級毒品者，處六月以上五年以下有期徒刑。
施用第二級毒品者，處三年以下有期徒刑。
